【裁判字號】    89,訴,2413
【裁判日期】    891128
【裁判案由】    毒品危害防制條例
【裁判全文】
臺灣高雄地方法院刑事判決                        八十九年度訴字第二四一三號
    公  訴  人  臺灣高雄地方法院檢察署檢察官
    被      告  丁○○
    公設辯護人  本院公設辯護人丙○○
右列被告因毒品危害防制條例案件，經檢察官提起公訴（八十八年度偵字第二九九五
四號），本院判決如左：
    主  文
丁○○販賣第一級毒品，未遂，累犯，處有期徒刑捌年，褫奪公權柒年。扣案之第一
級毒品海洛因壹小包（淨重零點伍玖公克，包裝重零點貳壹公克）沒收並銷燬，00
00000000號之行動電話壹支沒收。又販賣第二級毒品，未遂，累犯，處有期
徒刑柒年陸月，褫奪公權肆年。扣案之第二級毒品安非他命壹小包（驗前毛重零點柒
柒公克、驗後毛重零點柒貳公克）沒收並銷燬，0000000000號之行動電話
壹支沒收。應執行有期徒刑拾伍年，褫奪公權柒年。扣案第一級毒品海洛因壹小包（
（淨重零點伍玖公克，包裝重零點貳壹公克）、第二級毒品安非他命壹小包（驗前毛
重零點柒柒公克、驗後毛重零點柒貳公克），均沒收並銷燬、0000000000
號之行動電話壹支沒收。
    事  實
一、丁○○曾於民國八十二年間，因違反肅清煙毒條例案件，經台灣高等法院高雄分
    院判處有期徒刑三年一月確定，並於八十五年九月八日執行完畢。丁○○基於意
    圖營利販賣第一級毒品海洛因及第二級毒品安非他命之各別犯意，先自真實姓名
    暨年籍不詳綽號「雞角」之成年男子販入海洛因及安非他命後，以其所有之00
    00000000號行動電話作為對外聯絡工具，由欲購買毒品者以前揭行動電
    話與其聯絡，約定交貨之時間、地點而為毒品之交易。嗣於八十八年十二月八日
    下午八時許，因警方在高雄縣燕巢鄉○○村○○路二六巷二號甲○○住處，查獲
    甲○○施用毒品之犯行，乃要求甲○○撥打上開0000000000之行動電
    話聯絡綽號「茶壺」之丁○○，佯稱欲向其購買海洛因及安非他命，雙方即約定
    在甲○○上開住處前交易，而於翌日凌晨三時三十分許，適丁○○至甲○○上開
    住處，擬再販賣第一級毒品海洛因及第二級毒品安非他命予甲○○時，為警當場
    查獲，致未得逞，並在丁○○身上查獲第一級毒品海洛因一包（淨重零點五九公
    克、包裝重零點二一公克）及第二級毒品安非他命一包（驗前毛重零點七七公克
    、驗後毛重零點七二公克）。
二、案經高雄市政府警察局移送台灣高雄地方法院檢察署檢察官偵查起訴。
    理  由
一、訊據被告丁○○固坦承持有上開0000000000之行動電話，及持海洛因
    、安非他命各一包至甲○○住處等事實，惟矢口否認有右揭販賣毒品犯行，辯稱
    ：伊未販賣毒品與甲○○，伊當時是拿毒品到甲○○住處要與甲○○一起吸食云
    云。惟查：
（一）本件扣案之白色粉末及白色晶體，經送請法務部調查局及高雄醫學院附設中和
      紀念醫院鑑定結果，認確係海洛因及甲基安非他命無訛，此有該局八十九年一
      月六日鑑定通知書及該院八十九年十月三十一日檢驗報告單各一紙附卷可稽。
（二）查證人甲○○於偵查中及本院調查程序中均結證稱：伊於八十八年十二月八日
      為警查獲後，撥打丁○○之行動電話，是為了要向其取回手錶等語。被告於警
      訊中供稱：是甲○○拜託伊幫其購買後，伊拿至他住處給他而被當場查獲等語
      ，於偵查中則供稱：甲○○打電話告訴伊，其藥癮發作，他知道伊有在施用毒
      品，要求伊給他一點施用等語，於本院調查程序中先供稱：因為甲○○毒癮犯
      了，甲○○知道伊有毒品找伊去他家免費提供一點毒品給他吸食；伊沒有幫甲
      ○○購買毒品等語，後於本院調查程序中又供稱：伊遭查獲時，係為將毒品拿
      至甲○○住處施用等語，是被告與證人甲○○就於八十八年十二月九日凌晨三
      時三十分許為警查獲時，被告至證人甲○○住處，究係為返還手錶予證人甲○
      ○，或欲無償提供毒品予證人甲○○施用，或欲至證人甲○○住處施用，供述
      互不一致。而被告就當日至證人甲○○住處之目的，亦前後供述反覆不一。
（三）按證人之陳述如無瑕疵，且就其他方面調查又與事實相符，即足採為科刑之基
      礎（參看最高法院六十一年臺上字第三０九九號判例）。又查證人甲○○於警
      訊時證稱：伊於八十八年十二月九日凌晨零時左右，以0000000000
      行動電話號碼，向一名綽號「茶壺」的男子，聯絡購買毒品，而於同日凌晨三
      時三十分許，茶壺親自送毒品前來伊家大門口與伊交易，當「茶壺」將海洛因
      交予伊時，即為警當場查獲；丁○○之綽號係「茶壺」等語，核與證人即高雄
      市政府警察局警員乙○○於本院調查程序中結證稱：八十八年十二月八日上午
      十時，伊等先至甲○○住處，因不確定甲○○是否在屋內，至同日下午八時與
      他家人溝通後，始開門讓伊等進去，當時甲○○供稱毒品是向一綽號「茶壺」
      的人購買，甲○○乃配合伊等電話聯絡茶壺欲購買毒品，直至翌日凌晨三時三
      十分許，茶壺開車至甲○○家門口，伊等於甲○○與茶壺一接洽毒品交易時，
      旋即衝出上前逮捕等語大致相符，是以被告於該日至證人甲○○住處係為販賣
      毒品予證人甲○○無訛。而證人有施用海洛因及安非他命之習慣，亦據其陳明
      在卷，亦可徵證人甲○○確有向人購用毒品之事實。至證人甲○○雖於偵查中
      翻異前詞改稱：伊所施用之毒品係向綽號阿狗兄之人購買；被告至伊住處係為
      返還手錶予伊云云，然其於警訊中並未提及有販毒之綽號「阿狗兄」之人，及
      未能提出「阿狗兄」之年籍資料及聯絡方式，是以，是否真有「阿狗兄」之人
      、證人甲○○是否曾向「阿狗兄」之人購買毒品、其為何於遭警查獲當時，不
      供出毒品來源係向綽號「阿狗兄」之人購買，而反供出綽號「茶壺」之被告？
      顯有疑義。又倘證人甲○○邀約被告至其住處僅係為返還手錶此非重要之小事
      ，為何於深夜凌晨為之，且被告與證人甲○○至警局制作筆錄時，為何未提及
      此事？又倘證人甲○○於為警查獲施用毒品之犯行，未供出其毒品來源得向被
      告購得，並配合警方查緝毒販，聯絡被告至其住處，警方何能查獲被告，並在
      其身上起出毒品。況被告於警訊中自承與證人甲○○並無結怨，是證人甲○○
      尚無於警訊中誣陷被告之理。是證人甲○○於偵審中之證詞，顯係迴護被告之
      詞，不足採信。
（四）末者，海洛因與安非他命物稀價昂，且政府懸為禁令嚴加取締，苟無利可圖，
      衡情被告應無甘冒被取締判處重刑之危險，從事該毒品之買賣，是其所販入毒
      品之價格必較其出售之價格低廉，而有從中賺取買賣差價牟利之意圖，亦毋庸
      疑。
 (五）綜上所述，被告確有以綽號「茶壺」之名義，與證人甲○○為毒品交易之行為
      。被告所辯，顯係卸責之詞，殊不足採。此外，復有上開海洛因及安非他命各
      一包扣案可資佐證。
二、查海洛因係屬第一級毒品、安非他命係屬第二級毒品，毒品危害防制條例二條第
    二項第一款、第二款定有明文。核被告販賣毒品海洛因及安非他命，經警埋伏查
    獲之行為，係犯同條例第四條第五項之販賣第一級毒品、第二級毒品未遂罪（最
    高法院八十五年三月十二日八十五年度第四次刑事庭會議紀錄參照）。被告持有
    第一級毒品海洛因及第二級毒品安非他命，嗣進而販賣之，持有之低度行為應為
    販賣之高度行為所吸收，不另論罪。被告所犯上開販賣第一級毒品海洛因未遂及
    販賣第二級毒品安非他命未遂二罪，犯意各別，行為互殊，應分論併罰。查被告
    曾於八十二年間，因違反肅清煙毒條例案件，經台灣高等法院高雄分院判處有期
    徒刑三年一月確定，並於八十五年九月八日執行完畢，其於五年以內再犯本件有
    期徒刑以上之罪，為累犯，依刑法第四十七條規定加重其刑。被告已著手販賣第
    一級毒品及第二級毒品行為之實施，因遭警查獲而未得逞，均為未遂犯，爰依刑
    法第二十六條前段之規定，按既遂犯之刑度減輕其刑。被告同時有刑之加重減輕
    事由，應依刑法第七十一條前段先加後減其刑。再被告所犯販賣第一級毒品海洛
    因罪，其販賣次數、數量不多，對社會所生之危害尚非嚴重，而該罪法定刑為死
    刑或無期徒刑，情輕法重，若處以無期徒刑實嫌過重，被告犯罪之情狀實堪憫恕
    ，爰依刑法第五十九條之規定減輕其刑。爰審酌被告販賣毒品，危害他人及社會
    ，情節不輕，販毒之次數、所得不多，惟犯後猶飾詞圖卸等一切情狀，量處如主
    文所示之刑，並定其應執行之刑。再依被告販賣海洛因及安非他命，依其犯罪之
    性質，本院認有褫奪公權之必要，各併宣告褫奪公權七年、四年。扣案如事實欄
    之安非他命及海洛因，應依毒品危害防制條例第十八條第一項，諭知沒收並銷燬
    之。又0000000000號行動電話一個，係被告所有且供犯罪所用之物，
    雖未據扣案，然不能證明業已滅失，應依刑法第三十八條第一項第二款宣告沒收
    。
三、公訴意旨另略以：丁○○基於概括犯意，自八十八年三、四月間起，以第000
    0000000號行動電話為聯絡工具，連續在高雄縣燕巢鄉○○村○○路二十
    六巷二號甲○○住處，以每一小包新台幣三千元至五千元不等之價格，販賣第一
    級毒品海洛因及第二級毒品安非他命與甲○○吸用數次。證人甲○○雖於警訊中
    證稱：伊是在八十八年三、四月份開始向「茶壺」購買毒品，前後購得很多次（
    詳細次數、時間均未計算），每次購買三千元至五千元不等等語，因證人甲○○
    對於與被告交易之時間、次數、金額，均含糊不清，是被告此部分之犯行，尚屬
    難以證明，然公訴人認被告此部分與前揭有罪部分，有裁判上一罪之關係，爰不
    另為無罪之諭知。
據上論斷，應依刑事訴訟法第二百九十九條第一項前段，毒品危害防制條例第四條第
一項、第二項、第五項、第十八條第一項，刑法第十一條前段、第二十六條前段、第
三十七條第二項、第五十一條第五款、第八款、第五十九條、第三十八條第一項第二
款，判決如主文。
本案經檢察官劉玲興到庭執行職務。
中    華    民    國    八十九    年      十一      月      二十八      日
                                  臺灣高雄地方法院刑事第七庭
                                      法  官  何  悅  芳
右正本證明與原本無異。
如不服本判決，應於判決送達後十日內，向本院提出上訴狀。
                                      書記官  吳  良  美
中    華    民    國    八十九    年      十一      月      二十九      日
附錄本案論罪科刑法條：
毒品危害防制條例第四條
製造、運輸、販賣第一級毒品者，處死刑或無期徒刑；處無期徒刑者，得併科新台幣
一千萬元以下罰金。
製造、運輸、販賣第二級毒品者，處無期徒刑或七年以上有期徒刑，得併科新台幣七
百萬元以下罰金。
製造、運輸、販賣第三級毒品者，處五年以上有期徒刑，得併科新台幣五百萬元以下
罰金。
製造、運輸、販賣專供製造或施用毒品之器具者，處一年以上七年以下有期徒刑，得
併科新台幣一百萬元以下罰金。
前四項之未遂犯罰之。


司法院資訊處製作；財團法人民間司法改革基金會備份。
